Desarrolladora Front-end

Perfil profesional

Desarrolladora Front-end con 1 año y medio de experiencia en el mundo del desarrollo de software. Con capacidad de liderazgo, análisis, resolución de problemas, trabajo en equipo, trabajo autónomo y aprendizaje constante en el área. Uso de herramientas como JavaScript (React), PHP (Laravel), HTML, SCSS y CSS, Bootstrap, AdobeXD y Figma.

Resumen de cualificaciones

Competente en:

- JavaScript (React)
- PHP (Laravel)
- HTML CSS -SCSS
- GIT GITHUB
- Bootstrap
- MySQL

- SQL
- AdobeXD
- Figma
- Metodologías agiles
- Python

Idiomas

Español (Nativo)

• Inglés (Intermedio)

Experiencia laboral

DESARROLLADORA WEB UI (Prácticas profesionales)

Globant / ago. 2021 - ene. 2023

- Desarrollo Frontend con JavaScript (React), HTML, CSS.
- Asistente del director de talentos.
- Solución de incidencias.
- Manejo de versiones con GIT y GITHUB

DESARROLLADORA WEB

Infuvalle / ago. 2022 - dic. 2022

- Desarrollo de aplicativo web orientado al sector educativo con Laravel.
- Maquetación con HTML, CSS. Bootstrap.
- Manejo de versiones con GIT y GITHUB.

ANALISTA - DESARROLLADORA

Softclotech / may. 2022 - oct. 2022

- Líder de equipo desarrollador.
- Levantamiento de requerimientos.
- Modelado de base de datos (MySQL).
- Elaboración de mockups en AdobeXD.
- Manejo de versiones con GIT y GITHUB.

Reconocimientos

Tercer puesto en COMPETENCIA SENASOFT - HUAWEI LATINOAMÉRICA 2021

- Desarrollo de aplicativo móvil orientado a la industria del turismo con Java nativo.
- Manejo de versiones con GIT y GITHUB.

Educación

Tecnólogo en Análisis y desarrollo de sistemas de información SENA / 2023

Bootcamp React y React Native Universidad Globant / 2022

SOL

Udemy / 2021

Bachiller Técnico Industrial en la Especialidad de Sistemas *IETIPAM / 2020*

Redes sociales

LinkedIn https://www.linkedin.com/in/eve-code GitHub https://github.com/evelin-code